# 关于所得税费用的审计调整

提问人：38160176 时间：2013-03-25 12:55:13
所得税费用科目，一般年报审计的时候企业并未进行汇算清缴，而第二年审计的时候，对上年的所得税费用以税务所出具的汇算清缴报告为依据来进行核对，对存在的差异该如何处理？以 2012 年度会计期间为本年度数据， 2011 年度即为上年度 1 、上市公司： 我的理解是：差异金额较小时，可以不进行审计调整；金额较大时，可能需要公告并追溯调整 2 、未上市公司： 我的理解是：仅对企业未自行补提的所得税费用进行处理，对差异金额可以补提在当期，不对上年度进行追溯调整； 审计调整分录： 借：所得税费用 贷：
应交税费-应交所得税 3 、IPO项目连续审计时，以三个会计年度为例： IPO初次审计时会审计调整事项比较多，经常会涉及下年滚调。我在审所得税费用时，对上一年度（ 2011 ）的当期所得税费用依据汇算清缴数进行调整； （ 1 ）企业自行在下一年度（ 2012 ）
补提所得税差额时，调整上年度（ 2011 ）所得税费用，这样当期所得税费用与汇算清缴数就保持了一致； （ 2 ）企业未自行在下一年度（ 2012 ）补提所得税差额时，调整本年度（ 2012 ）所得税费用； 但不知道这样的做法对不对？ 还有就是，在IPO审计时，对金额较小的差异是否可以不调整，这样会不会影响后面纳税鉴证专项审计？
对上述的理解，请大家指正！

回答人：chenyiwei
建议参照《计学撮要》P388～ 391 中的提示处理，即根据是否构成前期差错，以及差错是否重大的判断，确定是追溯调整前期所得税费用还是调整在当期。这一处理原则应不区分是否为上市公司、非上市公司或者IPO企业。通常情况下，对于前期已由本所审计且发表无保留意见的报表，本年度以前期差错更正的名义进行追溯要很慎重。